Inventaris van het archief van het Directoraat-Generaal voor Industrie en Regionaal Beleid, 1986-1992
Nationaal Archief, Den Haag
- Taakuitvoering, 2
  - Economische aangelegenheden, 1.82
    - Industrie. Dienstverlening. Handel, 1.824
      - Industrieën en producten van industrieën, 1.824.2
        - Elektrotechnische industrie, 1.824.2:621.3
          - Stukken betreffende het voeren van overleg over High Definition Televisie (HDTV) tijdens EUREKA 95 Consortium Meetings, 1989-1990; 2724; pak
          - Stukken betreffende de Stichting Nederlands Platform High Definition Televisie (HDTV), 1989-1992; 2725-2728; 4 pakken
            - Oprichting en voortgang van de Stichting Nederlands Platform HDTV 1989-1991, 2725; pak
            - Verlenen van een financiële bijdrage ter bestrijding van de door de stichting gemaakte kosten, tevens een toezegging tot verlening van de te maken kosten voor de jaren 1993, 1994 en 1995; projectnummer 51682 1989-1992, 2726; pak
            - Vergaderstukken van de Rode Cirkel vergaderingen over de voortgang van het Nederlands Platform HDTV 1990-1991, 2727; pak
            - Verlenen van financiële garantiestelling en goedkeuring voor het optreden van de voorzitter als coördinator/rapporteur ten behoeve van het HDTV-project; projectnummer 54101 1991, 2728; pak
          - Stukken betreffende het voeren van overleg met de Tweede Kamer over de positie van de Europese informatica- en elektronica-industrie, 1989-1992; 2729; pak
          - Stukken betreffende het voeren van overleg inzake de reorganisatie bij Philips/Centurion, 1990-1991; 2730; omslag
          - Stukken betreffende het verlenen van subsidie aan de Nederlandse Philips Bedrijven BV te Eindhoven ten behoeve van het onderzoek naar het High Definiton Television System (HDTV) en de LCD-ontwikkeling voor HDTV; projectnummer 53439, 1990-1992; 2731; pak
          - Stukken betreffende het verrichten van een onderzoek naar de subsidieaanvraag van Philips voor 1990 ten behoeve van het 95 HDTV-project aan CIVI Consultancy te Leidschendam; projectnummer 52986, 1990-1992; 2732; omslag
          - Stukken betreffende het samenwerken tussen Frankrijk, Duitsland, het Verenigd Koninkrijk en Nederland ten behoeve van de gezamenlijke formulering van een High Definition Television (HDTV) Standaard, 1991; 2733; omslag
          - Stukken betreffende voorbereiden van een toespraak voor de directeur-generaal Industrie en Regionaal Beleid M.C. van der Harst getiteld Kwaliteitszorg, is dat een Taak van de Overheid?, gehouden op 26 september 1991 ter gelegenheid van de opening van het Frits Philips Institute for Quality Management te Eindhoven, alsmede het voorbereiden van een toespraak voor de minister-president R.F.M. Lubbers ter gelegenheid van het 100-jarig bestaan van Philips, op 18 september 1991 te Eindhoven, 2734; pak
          - Stukken betreffende het verlenen van een opdracht aan Mackintosh Associates te Londen (Engeland) voor het geven van een strategisch advies met betrekking tot de activiteiten van Nederlandse Philips Bedrijven BV te Eindhoven in de Micro-Electronica en LCD sectoren, 1991-1992; 2735; omslag
        - Verbrandingsmotorenindustrie, 1.824.2:621.43
          - Stukken betreffende het geven van financiële steun aan en het voeren van overleg met Stork Werkspoor Diesel BV (SWD), 1982-1988; 2736-2738; 2 pakken en 1 omslag
            - Het geven van financiële steun aan Stork Werkspoor Diesel BV (SWD) te Amsterdam 1982-1986, 2736; omslag
            - Het voeren van overleg over de reorganisatie 1986-1987, 2737; pak
            - Het voeren van overleg met Stork Werkspoor Diesel BV (SWD) te Zwolle over de financiële positie van SWD 1988, 2738; pak
          - Stukken betreffende het toekennen van subsidies aan ondernemingen in de verbrandingsmotorenindustrie, 1983-1988; 2739-2740; 2 omslagen
            - Gasturbine, Vereniging, te Zoetermeer ten behoeve van de dekking van kosten inzake de oprichting en continuïteit van de vereniging; projectnummer 00-0-82-029/410 1983-1986, 2739; omslag
            - Stirling Motors Europe BV te 's-Gravenhage ten behoeve van de bouw van een demonstratiefaciliteit voor de Stirlingmotor; projectnummer 84.001/24-310 1984-1988, 2740; omslag
          - Stukken betreffende het voeren van overleg inzake de verzelfstandiging van Thomassen International BV te Rheden, 1983-1989; 2741-2742; 2 omslagen
            Nota bene: voormalig onderdeel van het Rijn-Schelde-Verolme (RSV)-concern
            - 1983-1986, 2741; omslag
            - 1987-1989, 2742; omslag
          - Stukken betreffende het beantwoorden van Tweede Kamervragen van A. Ploeg (VVD) over de vermeende dumpactiviteiten van de Finse motorenfabrikant Wärtsilä die onder andere ten koste zouden gaan van Stork Werkspoor Diesel BV (SWD), 1987-1988; 2743; pak
          - Stukken betreffende het voeren van overleg inzake het mogelijk verlenen van een subsidie aan Van Doorne's Bedrijfswagenfabriek DAF BV te 's-Gravenhage ten behoeve van de versnelde ontwikkeling van milieuvriendelijke motoren, 1989-1990; 2744; omslag
          - Stukken betreffende het uitvoeren van diverse werkzaamheden inzake het project Versnelde ontwikkeling lage emissie motoren (VOLEM) van Van Doorne's Bedrijfswagenfabriek (DAF) BV te Eindhoven en de Nederlandse Organisatie voor Toegepast Natuurwetenschappelijk Onderzoek (TNO) in Delft, 1991-1992; 2745-2748; 1 pak en 3 omslagen
            - Overeenkomst voor Gezamenlijk Onderzoek tussen Nederlandse Organisatie voor Toegepast Natuurwetenschappelijk Onderzoek (TNO) en Van Doorne's Bedrijfswagenfabriek (DAF) BV 1992, 2745; omslag
            - Het geven van een opdracht aan CIVI Consultancy te Leidschendam voor de technische en bedrijfskundige beoordeling van het project VOLEM; projectnummer 54474 1991, 2746; omslag
            - Het voeren van overleg met de betrokkenen over op welke wijze ondersteuning vanuit de overheid aan het project kan worden gegeven, alsmede over de voortgang van het project 1991-1992, 2747; pak
            - Eindrapport Technische en Bedrijfskundige Beoordeling van het DAF/TNO VOLEM-Project 1991, 2748; omslag
        - Verpakkingmiddelenindustrie, 1.824.2:621.79
          - Stukken betreffende het geven van voorlichting door middel van het houden van toespraken door diverse vertegenwoordigers van het ministerie en bij diverse gelegenheden inzake de verpakkingsmiddelenindustrie, 1982-1990; 2749; omslag
          - Stukken betreffende het voeren van overleg met ondernemingen in de verpakkingsmiddelenindustrie over diverse aspecten, 1989-1992; 2750-2751; 1 pak en 1 omslag
            - 1989-1991, 2750; pak
            - 1992, 2751; omslag
          - Stukken betreffende het toekennen van subsidie aan Bouman & Company te 's-Hertogenbosch ten behoeve van onderzoek naar de economische gevolgen van milieutrends voor de verpakkingsmiddelenindustrie; projectnummer 53320, 1990-1991; 2752; pak
          - Stukken betreffende het medebeantwoorden van vragen van de DG-III Interne Markt van de Europese Commissie (EC) over het Convenant Verpakkingen, alsmede het voeren van correspondentie met verschillende bedrijven inzake het convenant, 1991; 2753; omslag
        - Spoorwegbouw, 1.824.2:625.1
          - Stukken betreffende het aanschaffen van diesel-elektrische locomotieven ten behoeve van het goederenvervoer van de Nederlandse Spoorwegen (NS), 1980-1990; 2754-2755; 1 pak en 1 omslag
            - 1980-1986, 2754; pak
            - 1987-1990, 2755; omslag
        - Auto-industrie, 1.824.2.629.113
          - Stukken betreffende aangelegenheden met betrekking tot Volvo Car BV te Born, 1974-1992; 2756-2843; 48 pakken en 40 omslagen
            Nota bene: Staatsdeelneming. Op 1 mei 1975 wordt de naam van Van Doorne’s Automobielfabrieken (DAF) gewijzigd in Volvo Car BV
            - Het voeren van overleg met het bestuur van Volvo Car BV inzake garantie-overeenkomsten 1974-1988, 2756; pak
            - Het vaststellen en toekennen van investeringspremies aan Volvo Car BV ten behoeve van uitbreidingsprojecten 1975-1988, 2757; pak
            - Het verlenen van steun aan diverse projecten van Volvo Car BV en haar rechtsopvolger Nedcar BV, alsmede het corresponderen over de Iran affaire, waarbij Volvo Car Corporation (VCC) mogelijkerwijze potentiële orders voor auto's uit de Volvo 400-serie blokkeert ten gunste van de bij VCC geproduceerde auto's uit de Volvo 200-serie 1975-1991, 2758; pak
            - Het ter goedkeuring aan de Europese Commissie (EEG-Commissie) voorleggen van het voornemen tot steunverlening aan het Nederlandse Volvo Car BV (VCBV), alsmede het voeren van overleg met Volvo Car Corporation (VCC) te Zweden, het informeren van de Vaste Commissie voor Economische Zaken van de Tweede Kamer der Staten-Generaal en het informeren van de Directorate-General for Competition (DG IV; Directoraat-Generaal voor Concurrentiezaken) hierover; deel I 1977-1982, 2759; omslag
            - Het ter goedkeuring aan de Europese Commissie (EEG-Commissie) voorleggen van het voornemen tot steunverlening aan het Nederlandse Volvo Car BV (VCBV), alsmede het voeren van overleg met Volvo Car Corporation (VCC) te Zweden, het informeren van de Vaste Commissie voor Economische Zaken van de Tweede Kamer der Staten-Generaal en het informeren van de Directorate-General for Competition (DG IV; Directoraat-Generaal voor Concurrentiezaken) hierover; deel II 1983-1989, 2760; pak
            - Het informeren van de Vaste Kamercommissie voor Economische Zaken van de Tweede Kamer over diverse aangelegenheden inzake Volvo Car BV 1978-1987, 2761; omslag
            - Het voeren van overleg over en het behandelen van diverse aspecten met betrekking tot het verlenen van financiële steun aan Volvo Car BV te Helmond in het kader van de Investeringspremieregeling; deel I 1980-1987, 2762; omslag
            - Het voeren van overleg over en het behandelen van diverse aspecten met betrekking tot het verlenen van financiële steun aan Volvo Car BV te Helmond in het kader van de Investeringspremieregeling; deel II 1983-1987, 2763; omslag
            - Het opzetten van het ontwikkelingsfonds Letter of Intent (LOI) 1/2/3; voortgangscontrole inzake LOI-3 1980-1986, 2764; omslag
            - Het opzetten van het ontwikkelingsfonds Letter of Intent (LOI) 1/2/3; het regelen van de terugbetaling van aan Volvo Car BV verstrekte steungelden in het kader van LOI-1 en LOI-2 1980-1988, 2765; pak
            - Het opzetten van het ontwikkelingsfonds Letter of Intent (LOI) 1/2/3; het informeren van de Tweede Kamer inzake het ontwikkelingsfonds LOI-3 1981-1984, 2766; pak
            - Het opzetten van het ontwikkelingsfonds Letter of Intent (LOI) 1/2/3; het afwikkelen van de betalingen inzake LOI-3 aan Volvo Car BV 1981-1988, 2767; pak
            - Het opzetten van het ontwikkelingsfonds Letter of Intent (LOI) 1/2/3; het afwikkelen van de betalingen inzake LOI 1/2/3 aan Volvo Car Company en Volvo AB 1986-1987, 2768; omslag
            - Het opzetten van het ontwikkelingsfonds Letter of Intent (LOI) 1/2/3; het afwikkelen van de financieringsbijdrage aan Volvo Car BV in het kader van LOI-3 1986-1988, 2769; omslag
            - Het opzetten van het ontwikkelingsfonds Letter of Intent (LOI) 1/2/3; herschikking terugbetaling LOI 1/2/3; deel I 1986 jan. - feb, 2770; omslag
            - Het opzetten van het ontwikkelingsfonds Letter of Intent (LOI) 1/2/3; herschikking terugbetaling LOI 1/2/3; deel II 1986 mrt. - apr, 2771; pak
              Nota bene: Inclusief de presentatie LTP 1986-1990 en Dossier F
            - Het opzetten van het ontwikkelingsfonds Letter of Intent (LOI) 1/2/3; herschikking terugbetaling LOI 1/2/3; deel III 1986 mei, 2772; pak
              Nota bene: Inclusief de presentatie VCBC van 29 mei 1986
            - Het opzetten van het ontwikkelingsfonds Letter of Intent (LOI) 1/2/3; herschikking terugbetaling LOI 1/2/3; deel IV 1986 juni - aug, 2773; pak
            - Het opzetten van het ontwikkelingsfonds Letter of Intent (LOI) 1/2/3; herschikking terugbetaling LOI 1/2/3; deel V 1986 sep. - dec, 2774; pak
            - Het opzetten van het ontwikkelingsfonds Letter of Intent (LOI) 1/2/3; herschikking terugbetaling LOI 1/2/3; deel VI 1987 jan. - juni, 2775; pak
            - Het opzetten van het ontwikkelingsfonds Letter of Intent (LOI) 1/2/3; herschikking terugbetaling LOI 1/2/3; deel VII 1987 dec. - 1988, 2776; pak
            - Het opzetten van het ontwikkelingsfonds Letter of Intent (LOI) 1/2/3; herschikking terugbetaling LOI 1/2/3; deel VIII 1989, 2777; pak
            - Lange Termijn Plan (LTP) 1981 - 1986 1980-1986, 2778; omslag
            - Lange Termijn Plan (LTP) 1986 - 1990; het opstellen van het plan 1985, 2779; pak
            - Lange Termijn Plan (LTP) 1986 - 1990; het voorbereiden van de presentatie van het plan op 29 mei 1986 1980-1986, 2780; pak
            - Lange Termijn Plan (LTP) 1986 - 1990; ingekomen exemplaar van Dossier F, alsmede ingekomen stukken betreffende de presentatie van het LTP 1986 - 1990 1985-1986, 2781; omslag
            - Lange Termijn Plan (LTP) 1987 - 1991 1986, 2782; omslag
            - Lange Termijn Plan (LTP) 1988 - 1992 1987, 2783; omslag
            - Lange Termijn Plan (LTP) 1989 - 1993 1988, 2784; omslag
            - Lange Termijn Plan (LTP) 1990 - 1994 1989, 2785; omslag
            - Het voeren van overleg met het bestuur van Volvo Car BV inzake de Car Finance International BV 1981-1986, 2786; omslag
            - Het voeren van overleg met het Ministerie van Financiën over de financiering van Volvo Car BV 1981-1986, 2787; omslag
            - Aandeelhoudersvergaderingen 1981-1989, 2788; omslag
            - Fortnight reports; deel I 1981-1986, 2789; pak
              Nota bene: Het betreft tweewekelijkse rapporten
            - Fortnight reports; deel II 1987-1988, 2790; pak
            - Fortnight reports; deel III 1989-1990, 2791; pak
            - Forecasts/Results; deel I 1982-1986, 2792; pak
            - Forecasts/Results; deel II 1987-1988, 2793; pak
            - Forecasts/Results; deel III 1989-1990, 2794; pak
            - Het laten verrichten van onderzoek door Leijdesdorff naar Volvo Car BV ten behoeve van de besluitvorming door de Staat der Nederlanden betreffende het beschikbaar stellen van financiële middelen aan Volvo Car BV; deel I 1983-1986, 2795; pak
            - Het laten verrichten van onderzoek door Leijdesdorff naar Volvo Car BV ten behoeve van de besluitvorming door de Staat der Nederlanden betreffende het beschikbaar stellen van financiële middelen aan Volvo Car BV; deel II 1985-1986, 2796; pak
            - Het laten verrichten van onderzoek door Leijdesdorff naar Volvo Car BV ten behoeve van de besluitvorming door de Staat der Nederlanden betreffende het beschikbaar stellen van financiële middelen aan Volvo Car BV; deel III 1986, 2797; pak
            - Het toekennen en vaststellen van financiële steun aan Volvo Car BV; deel I 1983-1985, 2798; omslag
            - Het toekennen en vaststellen van financiële steun aan Volvo Car BV; deel II 1986, 2799; omslag
            - Het toekennen en vaststellen van financiële steun aan Volvo Car BV; deel III 1987, 2800; omslag
            - Het toekennen en vaststellen van financiële steun aan Volvo Car BV; deel IV 1988, 2801; omslag
            - Persberichten 1983-1991, 2802; omslag
            - Diverse budgetten voor de jaren 1984 - 1987 1984-1986, 2803; pak
            - Het voeren van overleg met het bestuur van Volvo Car BV inzake de verplichtingen tussen Volvo en de Nederlandse staat 1984-1988, 2804; omslag
            - Het beoordelen van het financieel jaarverslag 1985 en de jaarrekening 1985, alsmede het voorbereiden van een jaarbericht van Volvo Car BV 1985-1990, 2805; omslag
            - Het voeren van overleg met Van Doorne's Automobiel Fabriek (DAF) BV over diverse onderwerpen; deel I 1985-1987, 2806; omslag
            - Het voeren van overleg met Van Doorne's Automobiel Fabriek (DAF) BV over diverse onderwerpen; deel II 1988-1990, 2807; omslag
            - Het voeren van overleg met Van Doorne's Automobiel Fabriek (DAF) BV over diverse onderwerpen; deel III 1991-1992, 2808; omslag
            - Het behandelen van de kwestie inzake het verstrekken van een lening van 100 miljoen aan Volvo Car BV 1986, 2809; omslag
            - Het financieren van en het geven van de opdracht aan de heer Leydesdorff, voormalig hoofdmedewerker van de Nationale Investeringsbank, tot een onderzoek om de overheid te kunnen adviseren inzake de financiële positie van Volvo Car BV te Born 1986, 2810; omslag
            - Het ontvangen van diverse stukken betreffende offertes en andere financiële zaken 1986, 2811; pak
            - Overleg met het parlement; deel I 1986-1987, 2812; pak
            - Overleg met het parlement; deel II 1988, 2813; pak
            - Het voeren van overleg en vaststellen van hoogtes van fondsen aan Volvo Car BV; fondsen I 1986-1988, 2814; pak
            - Het voeren van overleg en vaststellen van hoogtes van fondsen aan Volvo Car BV; fondsen II 1988-1989, 2815; pak
            - Het beoordelen van en reageren op statutenwijzigingen van Volvo Car BV 1986-1991, 2816; pak
            - Het behandelen van een mogelijke uitbreiding van de productievestiging van Volvo Car BV in Sint Truiden 1986-1992, 2817; omslag
            - Het geven van voorlichting door middel van het uitbrengen van persberichten en het geven van een toespraak door de minister ter gelegenheid van de officiële inbruikstelling van de carrier-montagelijn bij Volvo Car BV te Born op 17 maart 1987 1987, 2818; omslag
            - Het informeren en voorbereiden van de minister op het overleg met de Vaste Kamercommissie inzake Volvo Car BV 1987, 2819; omslag
            - Het ontvangen van stukken van Volvo Car BV inzake AB Volvo/Erik Veng inzake styles body parts proceedings 1987, 2820; omslag
            - Het voeren van overleg in de Working Group Volvo Car BV; deel I 1987, 2821; pak
            - Het voeren van overleg in de Working Group Volvo Car BV; deel II 1987, 2822; pak
            - Het voeren van overleg met Volvo en het informeren van de minister over de fondsenopzet in 1987 1987, 2823; pak
            - Jaarverslagen over de jaren 1986-1987 1987-1988, 2824; pak
            - Het ontvangen van periodieke informatie van Volvo Car BV te Helmond; deel I 1987-1988, 2825; pak
            - Het ontvangen van periodieke informatie van Volvo Car BV te Helmond; deel II 1989 jan. - apr, 2826; pak
            - Het ontvangen van periodieke informatie van Volvo Car BV te Helmond; deel III 1989 aug, 2827; pak
            - Het ontvangen van periodieke informatie van Volvo Car BV te Helmond; deel IV 1989 sep. - dec, 2828; pak
            - Het voorkomen dat Volvo Car Corporation (VCC) via uitoefening van het optierecht en verwerving van het DSM-aandelenpakket een meerderheid in Volvo Car BV (VCBV) verwerft 1987-1990, 2829; omslag
            - Prospectus obligaties 1989 1989, 2830; omslag
            - Jaarverslagen over de jaren 1988-1990 1989-1991, 2831; pak
            - Het voorbereiden van het werkbezoek van de minister aan de productievestiging van Volvo Car BV te Born 1990, 2832; omslag
            - Het informeren van de minister over ontwikkelingen inzake de afzet van de Volvo 480-serie in de Verenigde Staten 1990-1992, 2833; omslag
            - Het laten onderzoeken van de technische en financieel/bedrijfseconomische merites van het project M van Volvo BV door de Nationale Investeringsbank en het ontvangen van stukken van de B.F. (Bijzondere Financiering)werkgroep 1990-1992, 2834; omslag
            - Het voeren van overleg met diverse vakbonden over diverse onderwerpen aangaande Volvo Car BV 1990-1992, 2835; pak
            - Het voeren van overleg met en ontvangen van reacties van derden over de mogelijke samenwerking tussen Mitsubishi en Volvo Car BV 1990-1992, 2836; omslag
            - Het beantwoorden van vragen van en het verstrekken van informatie aan de Europese Commissie over Volvo Car BV en NedCar BV; deel I 1990-1991, 2837; pak
            - Het beantwoorden van vragen van en het verstrekken van informatie aan de Europese Commissie over Volvo Car BV en NedCar BV; deel II 1992-1994, 2838; pak
            - Het overleggen over en oprichten van een samenwerkingsverband (joint venture) genaamd Nedcar BV te Born door Volvo Car Corporation (VCC) in Zweden, Mitsubishi Motors Company in Japan, de Nederlandse Staat en Volvo Car BV (VCBV) te Helmond; het voorbereiden van het samenwerkingsverband en het overleggen in de Waardebepalingswerkgroep; deel I 1991 jan. - juli, 2839; pak
            - Het overleggen over en oprichten van een samenwerkingsverband (joint venture) genaamd Nedcar BV te Born door Volvo Car Corporation (VCC) in Zweden, Mitsubishi Motors Company in Japan, de Nederlandse Staat en Volvo Car BV (VCBV) te Helmond; het voorbereiden van het samenwerkingsverband en het overleggen in de Waardebepalingswerkgroep; deel II 1991 aug. - dec, 2840; pak
            - Het overleggen over en oprichten van een samenwerkingsverband (joint venture) genaamd Nedcar BV te Born door Volvo Car Corporation (VCC) in Zweden, Mitsubishi Motors Company in Japan, de Nederlandse Staat en Volvo Car BV (VCBV) te Helmond; het voorbereiden van het samenwerkingsverband en het overleggen in de Waardebepalingswerkgroep; vaststellen van het samenwerkingsverband 1991-1992, 2841; pak
            - Het voorbereiden van een reis naar Japan ten behoeve van overleg over Netherlands Car BV (NedCar), alsmede stukken betreffende het Europese besluit met betrekking tot steun aan Volvo Car Corporation (VCC) en Volvo Car BV 1991-1992, 2842; pak
            - Het voeren van overleg met Volvo Car Corporation (VCC) om de ontwikkeling en de productie van de Volvo 400-serie naar Nederland te halen 1992, 2843; omslag
          - Stukken betreffende aangelegenheden met betrekking tot Van Doorne's Automobiel Fabriek (DAF) te Eindhoven en Van Doorne's Transmissie BV te Tilburg, 1975-1992; 2844-2853; 4 pakken en 6 omslagen
            Nota bene: Staatsdeelneming
            - Het treffen van beschermingsmaatregelen ten aanzien van de verkoop van aandelen van Van Doorne's Bedrijfswagenfabriek DAF BV (DAF TRUCKS) te Eindhoven 1975-1987, 2844; omslag
            - Het voeren van overleg over het aandelenbezit van de Amerikaanse producent van middelgrote en zware bedrijfswagens International Harvester Company te Chicago, Verenigde Staten in Van Doorne's Bedrijfswagenfabriek BV (DAF) 1980-1986, 2845; omslag
            - Het voeren van overleg over het voortbestaan van Van Doorne's Transmissie BV (VDT), het voeren van overleg met vertegenwoordigers van Fuji Heavy Industries Ltd./Subaru over eventuele participatie in VDT te Tilburg, alsmede het behandelen van diverse aspecten met betrekking tot door VDT ontwikkelde technologie 1980-1987, 2846; pak
            - Het voeren van overleg over het PRIOMO II-project van DAF Trucks BV te Eindhoven ten behoeve van de ontwikkeling van een schone dieselmotor, alsmede het financieren van het project; projectnummer 921 1982-1988, 2847; pak
            - Verlenen van subsidie in het kader van de Regeling Innovatie Overheidsaanschaffingen voor de ontwikkeling van een bus voor het stads- en streekvervoer op basis van de SB 220 1982-1988, 2848; omslag
            - Het voeren van overleg in de DAF Exportwerkgroep 1983-1989, 2849; pak
            - Het geven van een reactie op de ontwerp-Wet Personenvervoer en het mede beantwoorden van een brief van de Van Doorne's Bedrijfswagenfabriek (DAF) BV over het aanschaffingsbeleid voor openbaar vervoer onder de Wet Personenvervoer 1984-1986, 2850; omslag
            - Gespreksnotities van overleg met de voorzitter van de Raad van Bestuur van DAF BV 1986-1988, 2851; omslag